臺灣高等法院刑事判決
110年度上易字第891號
上  訴  人  臺灣新竹地方檢察署檢察官
被      告  翁士涵

上列上訴人因被告毀損案件，不服臺灣新竹地方法院109年度易
字第932號，中華民國110年3月15日第一審判決（起訴案號：臺
灣新竹地方檢察署109年度偵字第10040號），提起上訴，本院判
決如下：
    主  文
上訴駁回。
    事  實
一、翁士涵受真實姓名年籍不詳綽號「志哥」之成年男子教唆，
    分別於下列時、地，為下列行為：
(一)與真實姓名年籍不詳綽號「建維」之成年男子（下稱建維）
    ，共同基於毀損他人物品之犯意聯絡，於民國108年11月11
    日凌晨3時30分許，由翁士涵騎乘不知情之黃沛詩所有車牌
    號碼000-0000號普通重型機車（下稱本案機車），搭載建維
    至新竹縣○○鄉○○路00巷00號，下車朝停放在該處之彭國維所
    管領使用之車牌號碼000-000號營業用小客車（車主為良盛
    交通有限公司）右側車身、前車頭及車頂潑灑紅色油漆，致
    該車烤漆美觀功能減損，而致令不堪用，足以生損害於彭國
    維。
(二)基於毀損他人物品之犯意，於108年11月16日凌晨3時許，騎
    乘本案機車至新竹縣○○鄉○○路0段0巷00號旁，下車朝停放在
    該處之傅采昀（已更名為傅籽穎，下稱傅籽穎）所有之車牌
    號碼000-0000號營業用小客車車窗、車身潑灑紅色油漆，致
    該車烤漆美觀功能減損，而致令不堪用，足以生損害於傅籽
    穎。
(三)嗣經彭國維、傅籽穎報警處理，而循線查悉上情。
二、案經彭國維、傅籽穎訴由新竹縣政府警察局竹東分局報請臺
    灣新竹地方檢察署檢察官偵查起訴。
　　理  由
一、證據能力
(一)按被告以外之人於審判外之陳述，雖不符前4條（刑事訴訟
    法第159條之1至第159條之4）之規定，而經當事人於審判程
    序同意作為證據，法院審酌該言詞陳述或書面陳述作成時之
    情況，認為適當者，亦得為證據；當事人、代理人或辯護人
    於法院調查證據時，知有第159條第1項不得為證據之情形，
    而未於言詞辯論終結前聲明異議者，視為有前項之同意，刑
    事訴訟法第159條之5第1項、第2項分別定有明文。
(二)本判決所引被告以外之人於審判外之供述證據筆錄，因檢察
    官於本院準備程序及審理時對於該等證據均未爭執證據能力
    （見本院卷第51至52、80至81頁）；被告翁士涵於本院審理
    期日雖經合法傳喚未到庭，然其於本院準備程序時對於該等
    證據亦未爭執證據能力（見本院卷第51至52頁），且迄至言
    詞辯論終結前均未聲明異議，本院審酌此等供述證據筆錄製
    作時之情況，並無違法不當及證明力明顯過低之瑕疵，認以
    之作為證據應屬適當，復經本院依法踐行調查證據程序，揆
    諸前開規定，本院認此等證據均具有證據能力。又本判決所
    援引之其他文書、物證，因檢察官於本院準備程序及審理時
    對於該等證據均未爭執證據能力（見本院卷第51至52、81頁
    ）；被告於本院準備程序時對於該等證據亦未爭執證據能力
    （見本院卷第51至52頁），且無證據證明係公務員違背法定
    程序所取得，亦無顯有不可信之情況或不得作為證據之情形
    ，復經本院依法踐行調查證據程序，自均具有證據能力。
二、認定被告犯罪事實所憑之證據及理由　
　　被告於本院審理時雖經合法傳喚未到庭，然上揭事實，業據
    被告於警詢、偵查、原審及本院準備程序時坦認不諱（見偵
    字卷第5至10、32至33頁反面、第43至44頁、易字卷第45至4
    7、49至53頁、本院卷第52頁），並經證人即告訴人彭國維
    於警詢及偵查（見偵字卷第14至14-1、32至33頁反面、第43
    至44頁）、證人即告訴人傅籽穎於警詢及偵查（見偵字卷第
    15至16、43至44頁）證述明確（下合稱告訴人彭國維、傅籽
    穎為告訴人2人），且經證人黃沛詩於警詢（見偵字卷第11
    至13頁）證述在卷，復有員警職務報告、車輛毀損照片、監
    視器錄影畫面翻拍照片（見偵字卷第4、16-1至22頁）等附
    卷可稽，是被告前開任意性自白應與事實相符，可以採信。
    本案事證明確，被告犯行均堪認定，皆應依法論科。
三、法律適用
(一)新舊法比較
    按被告行為後，刑法第354條業於108年12月25日修正公布，
    並自同年月27日起生效施行。修正前刑法第354條規定為：
    「毀棄、損壞前2條以外之他人之物或致令不堪用，足以生
    損害於公眾或他人者，處2年以下有期徒刑、拘役或5百元以
    下罰金」，修正後刑法第354條則規定：「毀棄、損壞前2條
    以外之他人之物或致令不堪用，足以生損害於公眾或他人者
    ，處2年以下有期徒刑、拘役或1萬5千元以下罰金」。觀諸
    前開修正前、後法條，修正後刑法第354條係將刑法施行法
    第1條之1第2項本文規定將罰金數額修正提高30倍，以增加
    法律明確性，並使刑法分則各罪罰金數額具內在邏輯一致性
    （修正理由參照），關於刑罰加重之規定並無變更，應不生
    新舊法比較之問題，應逕適用裁判時有效之規範，即修正後
    刑法第354條規定。
(二)核被告所為，均係犯刑法第354條毀損他人物品罪。
(三)被告就事實欄一(一)所示犯行，與建維有犯意聯絡及行為分
    擔，均為共同正犯。
(四)被告所為上開2犯行，犯意各別，行為互殊，應分論併罰。
四、駁回上訴之理由
(一)原審審理後，認被告犯毀損他人物品罪（共2罪）均事證明
    確，審酌被告不知理性解決糾紛，竟分別與其他共犯及自行
    前往告訴人2人停車處，以潑漆方式致告訴人2人受有財產損
    害，助長社會暴戾風氣，所為實有不該；惟念其犯後坦承犯
    行，態度尚可，兼衡被告自述高職肄業、從事洗車工作、月
    收入約新臺幣（下同）2萬元、家庭經濟狀況普通等一切情
    狀，分別量處拘役30日、20日，均諭知如易科罰金，以1,00
    0元折算1日之易科罰金折算標準，且定其應執行拘役40日，
    並諭知如易科罰金，以1,000元折算1日之易科罰金折算標準
    。經核原審認事用法均無違誤，量刑及定應執行刑均屬妥適
    ，原判決應予維持（原判決雖未就刑法第354條修正部分予
    以論述，然此對於判決結果無影響，無撤銷必要）。
(二)檢察官上訴無理由
  1.檢察官循告訴人傅籽穎請求提起上訴，上訴意旨略以：
　　(1)被告雖坦認其下手對告訴人2人所有營業用小客車潑灑紅
       漆犯行，並於警詢、檢察事務官詢問時均陳稱願意與告
       訴人2人和解，惟對於告訴人2人所提金額非高之8萬元、
       5萬元賠償，僅一句話表示「無法負擔賠償金額」，顯見
       被告並無賠償善後誠意，所稱願意和解僅是空口白話，
       犯後態度甚為不佳。再者，被告始終不願供出其受何人
       唆使而毀損告訴人2人之營業用小客車，對於犯罪動機及
       目的亦多避重就輕，而其犯罪手段粗暴，犯罪所生危險
       及損害尚非輕微，原審上開量刑實未充分評價被告罪行
       ，使罪刑相當。請撤銷原判決，另為允當之判決。
　　(2)告訴人傅籽穎亦具狀請求上訴，略以：被告到庭陳稱多
       為不實，無誠意和解，且未供出受何人教唆，法院僅判
       處拘役，量刑過輕等語，請求檢察官上訴，經核認有理
       由云云。
　2.按量刑輕重，屬為裁判之法院得依職權自由裁量之事項，苟
    其量刑已以行為人之責任為基礎，並斟酌刑法第57條各款所
    列情狀，在法定刑度內，酌量科刑，無顯然失當或違反公平
    、比例及罪刑相當原則者，亦無偏執一端，致明顯失出失入
    情形，即不得指為違法。查原審判決已經詳細記載量刑審酌
    各項被告犯罪情節及犯罪後態度等一切情狀，予以綜合考量
    ，在法定刑內科處其刑及定應執行之刑，尚屬妥適，業如前
    述，是檢察官執前詞主張原審量刑及定應執行刑過輕云云並
    提起上訴，為無理由，應予駁回。
五、被告經合法傳喚，無正當理由不到庭，爰不待其陳述，逕行
    判決。
據上論斷，應依刑事訴訟法第371條、第368條，判決如主文。
本案經檢察官賴佳琪提起公訴，檢察官黃嘉慧提起上訴，檢察官
蕭方舟到庭執行職務。
中　　華　　民　　國　　110 　年　　8 　　月　　11　　日
                  刑事第十八庭  審判長法  官  何俏美
                                      法  官  葉乃瑋
                                      法  官  黃紹紘
以上正本證明與原本無異。
不得上訴。
                                      書記官  顏淑華
中　　華　　民　　國　　110 　年　　8 　　月　　16　　日

附錄本案論罪科刑法條全文
中華民國刑法第354條
毀棄、損壞前二條以外之他人之物或致令不堪用，足以生損害於
公眾或他人者，處2年以下有期徒刑、拘役或1萬5千元以下罰金
。